【裁判字號】    99,交簡上,112
【裁判日期】    990624
【裁判案由】    過失傷害
【裁判全文】
臺灣桃園地方法院刑事判決           99年度交簡上字第112號
上  訴  人
即  被  告  乙○○
上列上訴人即被告因過失傷害案件，不服本院中華民國99年2 月
4 日98年度壢交簡字第3292號第一審刑事簡易判決（聲請簡易判
決處刑書案號：98年度偵字第20506 號），提起上訴，本院管轄
之第二審合議庭判決如下：
    主  文
上訴駁回。
乙○○緩刑貳年。
    事  實
一、乙○○於民國九十八年五月四日上午十一時許，駕駛所有車
    牌號碼T 五－八六五五號自用小客車，沿桃園縣楊梅鎮○○
    街往楊梅方向行駛，行經新農街與新農街一九巷無號誌交岔
    路口時，本應注意車前狀況並隨時採取必要安全措施，及行
    經無號誌之交岔路口，應減速慢行，作隨時停車之準備，依
    當時天候晴，日間自然光線，柏油路面乾燥、無缺陷、無障
    礙物，視距良好，並無不能注意之情事，竟疏未注意車前狀
    況並隨時採取必要安全措施，及行經無號誌之交岔路口，應
    減速慢行，作隨時停車之準備，適有甲○○騎乘車牌號碼九
    一三－BSW 號重型機車，沿新農街一九巷往新農街方向左轉
    ，因而與甲○○所騎乘之上開機車發生碰撞，致甲○○倒地
    受有膝挫傷、小腿挫傷、踝挫傷、手挫傷及左側脛骨平台粉
    碎性骨折等傷害。乙○○於警員賴明華前往現場處理，尚不
    知孰為犯罪人時，主動向警員賴明華表明其為肇事車輛駕駛
    人，自首而受裁判。
二、案經甲○○訴由桃園縣政府警察局楊梅分局移送臺灣桃園地
    方法院檢察署檢察官偵查後聲請以簡易判決處刑。
    理  由
一、按傳聞法則之重要理論依據，在於傳聞證據未經當事人之反
    對詰問予以核實，乃予排斥，惟若當事人已放棄對原供述人
    之反對詰問權，於法院審判時表明同意該等傳聞證據可作為
    證據，基於證據資料愈豐富，愈有助於真實發現之理念，並
    貫徹刑事訴訟法修法加重當事人進行主義之精神，確認當事
    人對於證據能力有處分權之制度，傳聞證據經當事人同意做
    為證據，法院認為適當者，亦得為證據。另當事人於調查證
    據時，對於傳聞證據表示「沒有意見」，而未於言詞辯論終
    結前聲明異議，應視為已有將該等傳聞證據採為證據之同意
    ，此刑事訴訟法第一百五十九條之五定有明文。本案被告乙
    ○○於本院審理程序中已表示對卷內人證、書證、物證之證
    據能力均無意見，本院審理時，被告對被告以外之人於審判
    外之陳述之證據能力並未表示意見，迄本院言詞辯論終結前
    ，被告亦未爭執本案證據之證據能力，依刑事訴訟法第一百
    五十九條之五第二項之規定，應視為被告已同意本案相關之
    傳聞證據均可做為證據，本院斟酌本案卷內之證據並非非法
    取得，亦無證明力明顯過低之情形，且經本院於審判期日依
    法進行證據之調查、辯論，被告於訴訟上之程序權，已受保
    障，前揭各該證據，均得採為證據。
二、上揭犯罪事實，業據被告乙○○於本院審理時坦承不諱（見
    本院卷第一六頁背面、第二七頁），並經證人即告訴人甲○
    ○於警詢及偵查中證述詳實（見臺灣桃園地方法院檢察署九
    十八年度偵字第二○五○六號卷第八至一○頁、第三三頁至
    第三四頁），復有道路交通事故現場圖、道路交通事故現場
    調查表（一）（二）、現場照片、天成醫院診斷證明書、國
    軍桃園總醫院附設民眾診療服務處診斷證明書、臺灣省桃園
    縣區車輛行車事故鑑定委員會九十八年八月七日桃縣行字第
    ○九八五二○二六四一號函暨鑑定意見書等件在卷可稽（見
    上開偵卷第一三頁至第三○頁），足認被告上揭任意性自白
    與事實相符，堪以採信，本案事證明確，被告犯行，洵堪認
    定，應予依法論科。
三、核被告所為，係犯刑法第二百八十四條第一項前段之過失傷
    害罪。又被告於車禍發生後隨即向前來處理車禍事宜之警員
    賴明華自首坦承肇事，接受裁判，有桃園縣政府警察局道路
    交通事故肇事人自首情形紀錄表一紙在卷可證（見上開偵卷
    第七頁），係對於未經發覺之罪自首而受裁判，爰依刑法第
    六十二條前段之規定，減輕其刑。原審經審理結果，認被告
    事證明確，因而適用刑法第二百八十四條第一項前段、第六
    十二條前段、第四十一條第一項前段及刑法施行法第一條之
    一第一項、第二項前段之規定，並審酌被告行駛通過無號誌
    之交岔路口，竟疏未減速慢行並注意車前狀況，而當時狀況
    並無不能注意之情事，竟疏未注意及此，造成告訴人受有前
    開傷害，所為誠屬不該，且被告犯仍飾詞狡辯，犯後態度不
    佳，迄今仍未與告訴人達成和解，賠償告訴人所受之損害，
    自應受相當程度之刑事非難等一切情狀，量處有期徒刑二月
    ，並於斟酌本案犯罪情節及被告資力等節後，諭知以新臺幣
    （下同）一千元折算一日之易科罰金折算標準，以資懲戒。
    核其認事用法尚無違誤，量刑亦屬允當。上訴人提起上訴意
    旨略以：其坦承本件犯行，已與被害人達成和解，並簽訂調
    解書，請求宣告緩刑，給予自新之機會等語，然原審認事用
    法既無違誤，本件上訴，自無理由，應予駁回。末查，被告
    前未曾因故意犯罪受有期徒刑以上刑之宣告，此有臺灣高等
    法院被告前案紀錄表一份在卷可按，其因一時過失，駕駛車
    輛肇事，然已與告訴人於本院中壢簡易庭以十萬元成立調解
    ，且被告業於九十九年六月十日依調解書所載給付方法匯款
    十萬元予告訴人，此業經本院電詢告訴人甲○○陳稱：其已
    與被告達成和解，已收到被告所匯之十萬元，對於告刑度，
    無意見等語（見本院卷第一三頁、第三○頁），且有本院九
    十九年度壢調字第五八號調解筆錄在卷可按（見本院卷第一
    四頁），是被告雖因一時駕駛交通工具失慎，造成本件車禍
    肇事，然其事後坦承犯行，並與告訴人達成和解，信其經此
    偵審程序及刑之宣告後，自當知所警惕，應無再犯之虞，本
    院因認前開所宣告之刑，以暫不執行為適當，爰併宣告緩刑
    二年，以啟自新。又被告於九十八年間因涉犯過失傷害案件
    ，因告訴人撤回告訴經檢察官為不起訴處分，有臺灣高等法
    院前案紀錄表附卷可查，再加上本件之案件，顯見被告不注
    意交通安全之規定，應注意避免再犯，以免遭撤銷緩刑之宣
    告，併此敘明。
據上論斷，應依刑事訴訟法第四百五十五條之一第一項、第三項
、第三百六十八條，刑法第七十四條第一項第一款，判決如主文
。
本案經檢察官黃俊華到庭執行職務。
中    華    民    國    99    年    6     月    24    日
                  刑事第九庭  審判長  法  官  吳為平
                                      法  官  黃立昌
                                      法  官  林玉蕙
以上正本證明與原本無異。
本件不得上訴。
                                      書記官  魏里安
中    華    民    國    99    年    6     月    24    日

司法院資訊處製作；財團法人民間司法改革基金會備份。
